【裁判字號】    92,簡抗,4
【裁判日期】    920714
【裁判案由】    傷害
【裁判全文】
臺灣士林地方法院刑事裁定                            九十二年度簡抗字第四號
    抗  告  人
    即  被  告  甲○○
右列抗告人因傷害案件，不服本院士林簡易庭於中華民國九十二年五月二十二日所為
之九十二年度士簡字第二五八號刑事裁定，提起抗告，本院裁定如左：
    主  文
抗告駁回。
    理  由
一、抗告意旨略以：因抗告人去領取判決書時間較晚二日，應沒超過上訴期間等語。
二、按對於簡易判決有不服者，得上訴於管轄之第二審法院合議庭，刑事訴訟法第四
    百五十五條之一第一項定有明文。又對於簡易判決之上訴，上訴期間為十日，自
    送達判決後起算，原審法院認為上訴不合法律上之程式者，應以裁定駁回之，此
    觀同法第四百五十五條之一第三項準用第三百四十九條前段、第三百六十二條前
    段之規定自明。又送達文書，除本章有特別規定外，準用民事訴訟法之規定；又
    送達不能依前二條規定為之者，得將文書寄存送達地之自治或警察機關，並作送
    達通知書，黏貼於應受送達人住居所、事務所、或營業所門首，以為送達，刑事
    訴訟法第六十二條、民事訴訟法第一百三十八條亦分別定有明文。而「民事訴訟
    法第一百三十八條所規定之寄存送達，係以將文書寄存送達地之自治或警察機關
    ，並作送達通知書，黏貼於應受送達人住居所、事務所或營業所門首時，為送達
    之時；應受送達人究於何時前往領取應受送達之文書，或並未前往領取，該文書
    嗣經退還原送達法院，於送達之效力均無影響」（最高法院八十九年度台聲字第
    一三號裁定參照）。
三、經查：本件抗告人即被告甲○○因傷害案件，由臺灣士林地方法院檢察署檢察官
    以九十二年度偵字第八號聲請簡易判決處刑，經本院士林簡易庭於九十二年四月
    二日以九十二年度士簡字第二五八號判處抗告人即被告有期徒刑三月，如易科罰
    金以三百元折算一日，而本件應送達抗告人之判決經郵務送達，因未會晤本人或
    其他可受領文書之之同居人或受僱人，而於九十二年五月六日寄存送達於台北縣
    警察局汐止分局汐止派出所及橫科派出所，並製作送達通知書黏貼於抗告人門首
    以為送達，此有上開送達證書二份附卷可稽，依首揭規定及說明，寄存之日即生
    送達之效果，抗告人何時前往領取或有無領取該文書，均不影響，是應認抗告人
    已於九十二年五月六日收受本案刑事判決書，又抗告人住所地位於台北縣汐止市
    ，依法應加計在途期間二日，從而其上訴期間應於九十二年五月十八日屆滿，因
    該日適逢週日，故抗告人之上訴期間應順延至週一即九十二年五月十九日屆滿，
    而抗告人遲至九十二年五月二十日始提出上訴，亦有卷附該上訴狀之本院收文戳
    章足憑，顯已逾越合法上訴期間。抗告人以其晚兩天始至派出所領取該判決，應
    自領取之日起算上訴期間，故仍屬期限內提起上訴云云，然依上開說明，該判決
    既已合法寄存於警察機關，自應自寄存之日起算，其所辯顯非可採。綜上所述，
    抗告人逾越上訴期間所為之上訴為不合法，原裁定駁回抗告人之上訴，並無違誤
    ，本件抗告為無理由，應予駁回。
據上論斷，應依刑事訴訟法第四百五十五條之一第五項、第四百十二條，裁定如主文
。
中      華      民      國    九十二    年      七      月    十  四    日
                                臺灣士林地方法院刑事第一庭
                                    審判長法  官  林  清  吉
                                          法  官  蔡  明  宏
                                          法  官  高  愈  杰
右正本證明與原本無異。
本裁定不得抗告。
                                          書記官  蘇  彥  宇
中      華      民      國    九十二    年      七      月    十  七    日


司法院資訊處製作；財團法人民間司法改革基金會備份。
